【裁判字號】    98,上易,925
【裁判日期】    990107
【裁判案由】    竊盜
【裁判全文】
臺灣高等法院高雄分院刑事判決         98年度上易字第925號
上  訴  人  臺灣屏東地方法院檢察署檢察官
被      告  丙○○
上列上訴人因被告竊盜案件，不服臺灣屏東地方法院98年度易字
第559 號中華民國98年10月13日第一審判決（起訴案號：臺灣屏
東地方法院檢察署97年度偵字第6139、6389號），提起上訴，本
院判決如下：
    主  文
原判決撤銷。
丙○○犯竊盜二罪，均累犯，各處拘役貳拾日，如易科罰金，均
以新臺幣壹仟元折算壹日；應執行拘役參拾日，如易科罰金，以
新臺幣壹仟元折算壹日。
    事  實
一、丙○○曾因違反毒品危害防制條例案件，經臺灣屏東地方法
    院以92年度訴字第309 號判處有期徒刑1 年2 月、7 月，應
    執行有期徒刑1 年6 月確定；又因贓物案件，經同一法院以
    92年度簡字第509 號判處有期徒刑3 月確定；再因竊盜案件
    ，經本院以93年度上易字第515 號判處有期徒刑1 年2 月，
    並刑前強制工作；上開3 案合併應執行有期徒刑2 年8 月，
    嗣經減刑應執行有期徒刑1 年4 月確定，於96年7 月19日縮
    短刑期執行完畢。詎仍不知悔改，竟意圖為自己不法所有，
    於97年1 月1 日19時至21時間之某時，在屏東縣東港鎮東隆
    宮膳房前，以不詳方法打開停放在該處之某自用小貨車之車
    門，竊取甲○○放置在車上之SONY ERICSSON 牌530I型、序
    號000000000000000 號手機1 支（以下簡稱：SONY手機），
    得手後於97年1 月2 日某時，以新臺幣（下同）1 千元之代
    價，出售給在屏東縣東港鎮○○路170 號經營「華聲通訊行
    」不知情之陳連興。復另行起意，於97年3 月下旬某日，在
    屏東縣南州鄉南州國中籃球場，利用乙○○打球不注意之際
    ，竊取乙○○放置在籃球架下之NOKIA 牌5200型、序號0000
    00000000000 號手機1 支（以下簡稱：NOKIA 手機），並供
    己使用。
二、案經屏東縣政府警察局東港分局移送臺灣屏東地方法院檢察
    署檢察官偵查起訴。
    理  由
一、證據能力部分：
    按被告以外之人於審判外之陳述，雖不符前4 條之規定，而
    經當事人於審判程序同意作為證據，法院審酌該言詞陳述或
    書面陳述作成時之情況，認為適當者，亦得為證據，刑事訴
    訟法第159 條之5 第1 項定有明文。本件所引具傳聞性質之
    證據，檢察官及被告均同意作為證據（見本院卷第28頁、第
    29頁準備程序筆錄），且經本院審酌該等證據作成時之情況
    及證據取得過程，認亦適宜作為證據，自得為本件裁判基礎
    之證據資料，而均具證據能力。
二、訊據被告丙○○否認有上開竊盜犯行，辯稱：證人林志泰積
    欠伊500 元之債務，故其交付該SONY手機1 支給伊抵債；而
    NOKIA 手機1 支，則係1 位叫黃裕祥之人拿至伊家，以1,00
    0 元之價格出售給伊云云。經查：
(一)、被告於97年1 月2 日某時，持上開SONY手機1 支，至證人陳
    連興所經營位在屏東縣東港鎮○○路170 號之「華聲通訊行
    」，並以1,000 元之價格將該手機出售予證人陳連興等情，
    業據證人陳連興於警詢中陳述明確（見東警分偵字第097001
    2883號卷第8-9 頁），復有手機讓渡切結書1 紙（見上開警
    卷第10頁）在卷可稽。又警方於97年7 月10日16時50分，持
    臺灣屏東地方法院法官所核發之97年度聲搜字第502 號搜索
    票，至被告位在屏東縣新園鄉○○村○○路101 巷8 號之住
    處執行搜索，並扣得NOKIA 手機1 支乙節，有臺灣屏東地方
    法院97年度聲搜字第502 號搜索票影本1 紙（見東警分刑字
    第0970013868號卷第9 頁）、屏東縣政府警察局東港分局搜
    索筆錄1 份（見上開警卷第10-11 頁）及扣押物品目錄表1
    紙（見上開警卷第12頁）附卷可查，並均經被告於本院準備
    程序時所不爭執，此等部分事實，均可認定。
(二)、又依東警分偵字第0970012883號卷所附之通聯調閱查詢單1
    份（見該警卷第18、19、21頁）、照片2 張（見該警卷第15
    頁）及證人甲○○之警詢證述（見上開警卷第6-7 頁），足
    堪證明該SONY手機1 支確係證人甲○○所有，而該手機確有
    遭人竊取之情事。另依東警分刑字第0970013868號卷所附之
    贓物認領保管單1 紙（見該警卷第17頁）、通聯調閱查詢單
    1 份見該警卷第18-20 頁）、照片6 張（見該警卷第14-16
    頁），及證人乙○○於警詢中之證述（見該警卷第2-3 頁）
    ，亦可認定該NOKIA 手機1 支為證人乙○○所有，且此手機
    並有遭人竊取之情形。
(三)、被告雖以前詞置辯；惟查：
 1. 按認定犯罪事實所憑之證據，並不以直接證據為限，即綜合
    各種間接證據，本於推理作用，為其認定犯罪事實之基礎，
    仍非法所不許（最高法院27年滬上字第64號判例）。合先說
    明。
 2. 關於竊取SONY手機1 支部分，被告固以林志泰欠被告500 元
    ，故交付該手機抵債云云。惟證人林志泰於原審審理時證稱
    ：伊並無交給被告SONY手機1 支，伊也沒有跟被告借錢等語
    （見原審98年9 月29日審判筆錄第3-4 頁）。而衡諸常情，
    倘林志泰果真欠被告500 元，而以上開SONY手機抵債，該手
    機既非以林志泰之名義申請，林志泰連區區500 元竟無法以
    現金償還，被告理應查明林志泰對於該手機是否有正當來源
    ，或留下該手機係林志泰抵債所交付之憑據，以為日後釐清
    責任之依據；或要求林志泰自行處理該手機而以現金償還。
    乃被告竟無任何憑據，空口指稱該手機係林志泰交付抵債，
    已難採信。況被告先則供稱林志泰欠被告1,000 元而交該手
    機抵債云云（見警一卷第1 頁背面、同上偵卷第10頁反面）
    ，後又改稱林志泰欠被告500 元而以該手機抵債云云（見同
    上偵卷第14頁、原審卷第28頁背面、本院卷第40頁）；且被
    告於警詢初則供稱被告與林志泰並無仇恨，嗣經警告知林志
    泰陳稱被告曾毆打他，與被告有仇等情，被告乃改口陳稱林
    志泰經常打電話給被告潮州綽號叫「阿妹」的女人騷擾，所
    以才打林志泰等情（見97年度偵字第6139號卷第10頁背面）
    ，足證被告對林志泰存有相當不滿，而所陳稱林志泰欠債之
    金額，前後供述不一，益證被告辯稱該手機係林志泰交給被
    告抵債云云，係事後卸責之詞。
 3. 關於竊取NOKIA 手機部分，被告固辯稱該手機係一位叫黃裕
    祥之人拿至被告住處，以1,000 元之價格出售給被告云云，
    並舉證人陳鳳英為證。證人陳鳳英於原審固證稱：伊在被告
    家有看到被告朋友拿1 支藍色的NOKIA 手機跟被告借1,000
    元，伊不知道那個朋友的名字，伊也沒有看到被告拿錢給那
    位朋友等語（見原審審判筆錄第5-7 頁）；其並於檢察官偵
    訊中證稱：伊在被告家看見有人賣給他1 支NOKIA 手機，手
    機是藍白色的，好像是賣了1,000 元，伊不知道賣手機那個
    人的姓名、綽號等語（見97年度偵字第6389號卷第15頁），
    證人陳鳳英所為證述，縱令屬實，已難確定其所見到之NOKI
    A 手機即為本件失竊之NOKIA 手機，況其就所見究係手機買
    賣或金錢借貸而以手機抵押，前後所述不一，且就與被告交
    易之對象究係何人亦全無所知，是其所證，實無從證明與本
    件NOKIA 手機遭竊一事相關，而為被告有利之證據。況依被
    告所辯，以1,000 元出售該NOKIA 手機之人，於警詢供稱：
    係綽號「枝仔」、正名「雄仔」，真實姓名、年籍及詳細住
    所均不知等情（見警二卷第4 頁背面、第5 頁正面），於檢
    察官偵查中供稱：是黃「」祥，詳細名字不知道，他是67年
    次，住在崁頂鄉；他現在與他媽媽住在高雄大寮鄉；是97年
    6 月份賣給被告的等情（見97年度偵字第6389號卷第7 頁）
    ，於原審陳稱：是黃裕祥於97年3 、4 月間賣給被告的等情
    （見原審卷第28頁背面）。對於賣該手機給被告之人，被告
    先則供稱係「雄仔」，後則供稱黃「」祥、黃裕祥；對於出
    售該手機給被告之時間，先則供稱97年6 月間，後又稱97年
    3 、4 月間，被告供述前後不一，已見其情虛；況被告對於
    一不知確姓名、年籍及住所之人，持手機向其借錢時，竟未
    調查該人對於該手跡是否有正當來源，即同意借款，殊違常
    情；且被告迄未能提供其所稱之「黃裕祥」者之確實年籍、
    住居所，以供法院查證，足證其所辯係臨訟搪塞之詞。
(四)、綜上所述，被告所辯係事後卸責之詞，不足採信，其有上開
    2 次竊盜犯行，堪以認定。
三、核被告所為，其2 次竊盜行為，均係犯刑法第320 條第1 項
    之竊盜罪。其上開2 次竊盜犯行，犯意各別，應予分論併罰
    。被告曾因違反毒品危害防制條例案件，經臺灣屏東地方法
    院以92年度訴字第309 號判處有期徒刑1 年2 月、7 月，應
    執行有期徒刑1 年6 月確定；又因贓物案件，經同一法院以
    92年度簡字第509 號判處有期徒刑3 月確定；再因竊盜案件
    ，經本院以93年度上易字第515 號判處有期徒刑1 年2 月，
    並刑前強制工作；上開3 案合併應執行有期徒刑2 年8 月，
    嗣經減刑應執行刑有期徒刑1 年4 月確定，於96年7 月19日
    縮短刑期執行完畢。其於有期徒刑執行完畢後5 年內再犯有
    期徒刑之本案，均為累犯，均依法重其刑。
四、原審未詳為推求，而為被告無罪之判決，容有未恰。檢察官
    上訴意旨執此而指摘原判決不當，為有理由，應將原判決撤
    銷改判。爰審酌被告前科資料，其竊取財物之價值，及其犯
    後之態度等一切情狀，分別量處如主文所示之刑，並定其應
    執行刑，及均諭知易科罰金之折算標準。
據上論結，應依刑事訴訟法第369 條第1 項前段、第364 條、第
299 條第1 項前段，刑法320 條第1 項、第47條第1 項、第41條
第1 項前段、第51條第5 款，刑法施行法第1 條之1 ，判決如主
文。
本案經檢察官陳宗吟到庭執行職務。
中    華    民    國    99    年    1     月    7    日
              刑事第六庭    審判長法  官  王憲義
                                  法  官  簡志瑩
                                  法  官  邱永貴
以上正本證明與原本無異。
不得上訴。
中    華    民    國    99    年    1     月    7    日
                                  書記官  鄭翠芬
附錄本件判決論罪科刑法條：
中華民國刑法(94.02.02)第320 條第1 項
意圖為自己或第三人不法之所有，而竊取他人之動產者，為竊盜
罪，處5 年以下有期徒刑、拘役或5 百元以下罰金。

司法院資訊處製作；財團法人民間司法改革基金會備份。
